【裁判字號】    91,交聲,903
【裁判日期】    920130
【裁判案由】    違反道路交通管理處罰條例聲明異議
【裁判全文】
臺灣士林地方法院交通事件裁定                    九十一年度交聲字第九三號
    原處分機關  臺北巿交通事件裁決所
    異  議  人
    即受處分人  丁○○
    送達代收人  甲○○
右受處分人因違反道路交通管理處罰條例案件，對於台北市交通事件裁決所於民國九
十一年七月二十四日所為之裁決（北市裁三字第駕裁二二─Ｚ00000000號）
，聲明異議，本院裁定如左：
    主  文
異議駁回。
    理  由
一、按法院受理有關交通事件，準用刑事訴訟法之規定，為道路交通管理處罰條例第
    八十九條及道路交通案件處理辦法第四條所明定。關於聲明異議案件之管轄事項
    ，上開辦法既無特別規定，自應準用刑事訴訟法第五條第一項規定，由受處分人
    之違規行為地或其住所、居所或所在地之法院管轄〔參閱司法院第二廳七十四年
    七月十七日（七四）廳刑一字第五五○號函〕。本件異議人提起異議並繫屬本院
    時係住於台北市士林區，嗣遷居高雄市，為異議人陳明在卷，揆諸前開說明，本
    院仍為管轄之法院，合先敘明。
二、按汽車有已領有號牌而未懸掛或不依指定位置懸掛者，處汽車所有人新台幣（下
    同）三千六百元以上七千二百元以下罰鍰，並禁止其行駛，復吊銷牌照（號牌）
    ，九十一年九月一日施行前道路理處罰條例第十二條第一項第七款、第二項後段
    分別定有明文
三、本件異議人即受處分人丁○○於九十一年六月二日十四時三十分許，駕駛其所有
    車號Ｅ０─九六七三號自用小客車行經國道一號公路北向五十七公里處，經警攔
    查舉發未懸掛號牌行駛，逾期未繳納罰鍰，經裁處罰鍰三千六百元，並吊銷牌照
    。
四、異議意旨略以：當日伊參加任職公司於苗栗縣「飛牛牧場」舉辦之活動，因山路
    顛簸，致牌照掉落，經隨後之車隊撿拾，因該日係星期例假日，修車廠均休息，
    故伊無法將牌照重新鎖上，不得已才置於車內後擋風玻璃明顯之處，以備查驗，
    並非有意不懸掛車牌云云。
五、經查，異議人駕駛其所有車號Ｅ０─九六七三號自小客車，未懸掛後車牌，於九
    十一年六月二日十四時三十分許，行經國道一號公路北向五十七公里處，經警攔
    停舉發等情，為異議人自承在卷，核與證人即舉發警員丙○○、乙○○證述情節
    相符，並有舉發違反道路交通管理事件通知單影本一紙在卷可稽，是異議人違規
    情節堪以認定。按汽車應依指定位置懸掛號牌，旨在維護公路主管、警察機關管
    理、稽查車輛之正確性，異議人亦直承明知未懸掛車牌不得行駛，其雖以前詞置
    辯，惟當日固係星期日，但一般而言，高速公路交流道附近仍會有一、二汽車修
    理廠照常營業，此為證人乙○○證述明確，是異議人辯稱找不到修車廠修理一節
    ，已難採信。況異議人無法重新懸掛號牌，該車即欠缺行駛之完備性，本不得行
    駛，其既與公司同仁一同出遊，儘可搭乘公司同仁之車輛返家，並無駕駛該車之
    急迫性，猶仍駕駛未懸掛號牌之車輛，即屬違規。是原處分機關為上開裁決，核
    無不當，又道路交通管理處罰條例第十二條第一項、第二項於九十一年七月三日
    經修正公布，於九十一年九月一日施行，就處罰之金額修正為三千六百元以上一
    萬零八百元以下罰鍰，應認係屬法律之變更，茲與前所述之修正前之舊法比較結
    果，以舊法較有利於異議人，自應適用修正施行前之舊法為本件之裁判，從而，
    受處分人聲明異議為無理由，應予駁回。
六、據上論斷，應依道路交通案件處理辦法第十九條，裁定如主文。
中      華      民      國      九十二      年      一      月  三十    日
                                    臺灣士林地方法院交通法庭
                                        法  官  何  信  慶
右正本證明與原本無異。
如不服本裁定應於送達後五日內向本院提出抗告狀。
                                        書記官  魏  里  安
中      華      民      國      九十二      年      一      月  三十    日


司法院資訊處製作；財團法人民間司法改革基金會備份。
